臺灣士林地方法院民事裁定
111年度小上字第17號
上  訴  人  甲○○  
被  上訴人  乙○○  
上列當事人間請求損害賠償事件，上訴人對於民國110年10月14
日本院士林簡易庭110年度士小字第1734號第一審判決提起上訴
，本院裁定如下：
    主  文
上訴駁回。
第二審訴訟費用新臺幣壹仟伍佰元由上訴人負擔。
    事實及理由
一、按關於請求給付金錢或其他代替物或有價證券之訴訟，其標
    的金額或價額在新臺幣（下同）10萬元以下者，適用小額程
    序；對於小額程序之第一審判決提起上訴，非以其違背法令
    為理由，不得為之；所謂判決違背法令，乃指判決不適用法
    規或適用不當，或有民事訴訟法第469條所列第1款至第5款
    事由，其判決當然為違背法令，民事訴訟法第436條之8第1
    項、第436條之24第2項、第436條之32第2項準用第468條及
    第469條第1款至第5款分別定有明文。又小額訴訟程序之上
    訴狀內應記載上訴理由，表明下列各款事項：（一）原判決
    所違背之法令及其具體內容；（二）依訴訟資料可認為原判
    決有違背法令之具體事實，同法第436條之25規定甚明。準
    此，小額訴訟程序之當事人提起上訴，如依民事訴訟法第46
    8條規定，而以判決有不適用法規或適用不當為上訴理由者
    ，其上訴狀或理由狀應就第一審判決如何違背法令為具體之
    指摘，並揭示該法規之條項或內容，若係成文法以外之法則
    （習慣或法理），則應揭示該法則之旨趣；如依民事訴訟法
    第469條所列第1款至第5款事由提起上訴者，其上訴狀或理
    由狀應揭示合於該條款之事實，是上訴狀或理由狀如未依此
    項方法表明者，或其所表明者，顯與上開法條規定不相合者
    ，即難認為已對原判決之違背法令有具體之揭示，其上訴自
    難認為合法（最高法院71年台上字第314號判例要旨參照）
    。次按上訴不合法者，第二審法院應以裁定駁回之，同法第
    436條第2項準用第444條第1項前段亦有明文。
二、本件訴訟標的金額為10萬元以下，原審乃依小額訴訟程序審
    理、判決。上訴人對於該小額訴訟第一審判決不服提起上訴
    ，上訴意旨略以：臺北市車輛行車事故鑑定會鑑定結果雖認
    上訴人為肇事主因，原審判決並認上訴人應付七成責任，但
    依常理，後方車輛注意前方車輛較為容易，前方車輛注意後
    方車輛較為困難，且上訴人在前方亦有以後照鏡特別注意後
    方車輛，一開始並未看見被上訴人之車輛，但因被上訴人超
    速行駛，並從前車右側違法超車，導致短時間內加速到上訴
    人車輛周遭，任何人都無法反應處理，被上訴人顯然違反道
    路交通安全規則第101條之規定。又本件車禍事故發生後，
    上訴人誠心想與被上訴人和解，然被上訴人一開始要求賠償
    43,400元的安全帽，但所提照片顯示日期卻距事故發生後約
    3個月，根本不是被上訴人於事故當天所戴之安全帽，且被
    上訴人在第一次提出機車估價單後9個月，卻提供另一張不
    同的估價單，是被上訴人要求和解金及賠償內容之說詞前後
    反覆不實，明顯有誠信問題，上訴人因而無法與被上訴人和
    解。另原審判決以上訴人勞保投保薪資23,100元除以30日計
    算上訴人每日薪資為770元，此與上訴人實際領取每日薪資1
    ,500元有很大差異，上訴人從事土木工程行業，較為辛苦，
    需要風吹日曬雨淋，並付出勞力，以每日770元並不合理等
    語。
三、經查：兩造就本件車禍事故發生經過、兩造對於車禍事故之
    過失程度以及上訴人每日薪資數額等節，均核屬事實認定之
    問題，是上訴人上訴理由就此所指，論其實質，均係就原審
    證據取捨及認定事實之事項而為指摘，並非在原判決所認定
    事實基礎上，具體表明原判決就所認定事實有不適用法規或
    適用法規不當之情事，揆諸首開規定，上訴人之上訴本難謂
    適法。此外，上訴人復未再具體指明原判決有何民事訴訟法
    第469條第1款至第5款所稱當然違背法令之情事，及依訴訟
    資料可認為原判決有違背法令之具體事實，揆諸上開規定及
    說明，本件上訴自非合法，應予駁回。
四、再按於小額訴訟之上訴程序，法院為訴訟費用之裁判時，應
    確定其費用額，民事訴訟法第436條之19第1項、第436條之3
    2第1項定有明文。本件第二審裁判費用為1,500元，應由上
    訴人負擔，爰併為裁定如主文第2項所示。
五、據上論結，本件上訴為不合法，依民事訴訟法第436條之32
    第1項、第2項、第436條之19第1項、第444條第1項前段、第
    95條、第78條，裁定如主文。
中　　華　　民　　國　　111 　年　　3 　　月　　31　　日
　　　　　　　　　民事第五庭  審判長法  官  蔡志宏
　　　　　　　　　　　　　　　　　　法  官  謝佳純
                                    法  官  趙彥強
以上正本係照原本作成。
本件裁定不得抗告。
中　　華　　民　　國　　111 　年　　3 　　月　　31　　日
                                    書記官  呂子彥